【裁判字號】    99,訴,924
【裁判日期】    990820
【裁判案由】    違反毒品危害防制條例
【裁判全文】
臺灣臺南地方法院刑事判決               99年度訴字第924號
公  訴  人  臺灣臺南地方法院檢察署檢察官
被      告  甲○○
上列被告因違反毒品危害防制條例案件，經檢察官提起公訴（99
年度毒偵字第968號），被告就被訴事實為有罪之陳述，經本院
合議庭裁定由受命法官獨任行簡式審判程序，判決如下：
    主  文
甲○○施用第一級毒品，累犯，處有期徒刑捌月；又施用第二級
毒品，累犯，處有期徒刑參月；又施用第一級毒品，累犯，處有
期徒刑柒月。應執行有期徒刑壹年參月。
    事  實
一、甲○○前於民國（下同）95年間，因竊盜案件，經本院於95
    年7月31日以95年度易字第22號判處有期徒刑1年2月確定。
    經執行後，嗣於96年6月15日因縮短刑期假釋出監並付保護
    管束，假釋付保護管束期滿日期為96年8月25日，所餘刑期
    內未經撤銷假釋，視為執行完畢。
二、甲○○前於94年間，因施用毒品案件，經本院於94年1月10
    日以94年度毒聲字第22號裁定送觀察勒戒後，認無繼續施用
    毒品之傾向，於94年2月2日釋放出所，並經檢察官以94年度
    毒偵字第195號為不起訴處分確定。嗣於97年間再度施用毒
    品，經臺灣臺南地方法院檢察署檢察官以其於犯罪未被發覺
    前，自動向行政院衛生署指定之醫療機構請求治療，經檢察
    官於98年2月25日以97年度毒偵字第3200號為不起訴處分確
    定。
三、詎其仍未戒除毒癮，於前開觀察勒戒執行完畢後五年內，復
    有下列施用毒品之情事：
  (一)甲○○基於施用第一級毒品海洛因之犯意，於99年4月10日
    某時許，在其位於臺南縣永康市○○街10巷16號住處房間內
    ，以針筒注射手臂血管之方式施用第一級毒品海洛因一次。
    復基於施用第二級毒品甲基安非他命之犯意，於99年4月13
    日上午某時許，在上址內，以將甲基安非他命置入玻璃球內
    以火燒烤成白煙後吸食方式施用第二級毒品甲基安非他命一
    次。嗣警方因調查搶奪案件，於99年4月13日11時10分許搜
    索其住所，在有偵查犯罪職權之公務員或機關知悉其施用甲
    基安非他命犯行前，主動向員警坦承於上開時、地施用甲基
    安非他命之事實（惟未主動坦承施用第一級毒品海洛因之事
    實），並同意由警採集其尿液，經送長榮大學檢驗後，檢驗
    結果呈現嗎啡及甲基安非他命陽性反應，始查悉上情。
  (二)甲○○另基於施用第一級毒品海洛因之犯意，於99年6月1日
    晚間某時許，在其位於臺南縣永康市○○街10巷16號住處房
    間內，以針筒注射手臂血管之方式施用第一級毒品海洛因一
    次。嗣於99年6月2日16時20分，甲○○至臺灣臺南地方法院
    檢察署接受訊問時，在有偵查犯罪職權之公務員或機關知悉
    其施用海洛因犯行前，主動向檢察官員警坦承於上開時、地
    施用海洛因之事實，並經徵其同意採尿送台灣檢驗科技股份
    有限公司檢驗後，檢驗結果呈現嗎啡及可待因陽性反應，始
    查悉上情。
四、案經臺南市警察局報請臺灣臺南地方法院檢察署檢察官偵查
    後起訴。
    理  由
壹、程序事項：
  一訊之被告甲○○對於起訴之犯罪事實均坦承不諱，並當庭表
    示認罪，而經本院裁定以簡式審判程序加以審理，則依據刑
    事訴訟法第273條之2、同法第159條第2項之規定，不適用傳
    聞法則有關限制證據能力之相關規定，合先敘明。
  二按觀察、勒戒或強制戒治執行完畢後，5年內再犯毒品危害
    防制條例第10條之罪者，檢察官應依法追訴，同條例第23條
    第2項定有明文。查被告有如事實欄二所示之毒品觀察勒戒
    紀錄，有臺灣高等法院被告前案紀錄表一份在卷為憑，其於
    觀察勒戒執行完畢後5年內再犯毒品危害防制條例之罪，即
    應依法追訴、審理。
貳、實體事項：
  一訊據被告甲○○就上開事實均坦承不諱，其尿液經送鑑定後
    ，均呈嗎啡、可待因及甲基安非他命陽性反應，此有長榮大
    學確認報告、臺南市警察局送驗尿液年籍對照表、台灣檢驗
    科技股份有限公司濫用藥物檢驗報告及臺灣臺南地方法院檢
    察署內勤採尿交辦單（南市警刑字第09919001920號警卷頁
    12至13、98年度毒偵字第968號偵卷頁18、21）各1紙在卷為
    憑。
  二按海洛因經注射入人體後，約百分之80於24小時內自尿中排
    出，一般而言，尿液中能否驗出嗎啡陽性反應與其投與量、
    投與途徑、採尿時間、個人體質及檢驗方法之靈敏度有關，
    國外曾有文獻報導注射六毫克之海洛因鹽酸鹽，其代謝物嗎
    啡之平均可檢出時限約為26小時，業經行政院衛生署藥物食
    品檢驗局分別於81年9月8日以（81）藥檢壹字第8114885號
    函述明此旨綦詳。再按安非他命經口服投與後約70%於24小
    時內自尿中排出，約90%於96小時內自尿中排出，目前國內
    尿液中甲基安非他命之檢驗僅鑑定其是否呈陽性反應尚未定
    其含量，且甲基安非他命成分之檢出與其投與方式、投與量
    、個人體質、採尿時間與檢測儀器之精密度等諸多因素有關
    ，僅憑尿液中呈安非他命陽性反應，並無法確實推算吸食時
    間距採集時間之長短，惟依上述資料推斷，最長可能不會超
    過4日，業經行政院衛生署藥物食品檢驗局81年2月8日(81)
    藥檢壹字第001156號函述明綦詳。
  三經查，被告經警及檢察官分別於99年4月13日12時15分許、
    99年6月2日16時20分許採尿送驗，呈嗎啡、可待因及甲基安
    非他命陽性反應，此有長榮大學確認報告（南市警刑字第
    09919001920號警卷頁13）、臺南市警察局送驗尿液年籍對
    照表（南市警刑字第09919001920號警卷頁12）、台灣檢驗
    科技股份有限公司濫用藥物檢驗報告（98年度毒偵字第968
    號偵卷頁21）及臺灣臺南地方法院檢察署內勤採尿交辦單（
    98年度毒偵字第968號偵卷頁18）在卷可稽，核與被告自白
    相符。是被告之自白確實出於真實，可採為認定事實之基礎
    。揆諸前開說明，足認被告確有於99年4月10日某時許施用
    第一級毒品海洛因一次、99年4月13日上午某時許施用第二
    級毒品甲基安非他命一次、99年6月1日晚間某時許施用第一
    級毒品海洛因一次之事實，要可認定。
  四綜上所述，本案事證明確，被告之犯行堪以認定，應依法論
    科。
參、論罪科刑：
  一核被告所為，係犯毒品危害防制條例第10條第1項之施用第
    一級毒品罪及同條例第10條第2項之施用第二級毒品罪。又
    被告持有第一級毒品海洛因及第二級毒品甲基安非他命並進
    而施用，其持有之低度行為應為施用之高度行為所吸收，不
    另論罪。被告甲○○先後施用第一級毒品海洛因二次及第二
    級毒品甲基安非他命一次之犯行，犯意各別，應分論併罰。
  二再查，被告徐兩家有事實一所示之前科紀錄，此有臺灣高等
    法院被告前案紀錄表附卷可稽，其於有期徒刑執行完畢後，
    五年以內再犯本件有期徒刑以上刑之罪，為累犯，應依刑法
    第47條之規定加重其刑；惟被告於施用毒品後犯罪未被有偵
    查權之公務員或機關發覺前，即分別於99年4月13日及99年6
    月2日向臺南市警察局員警自首坦承事實三(一)施用第二級毒
    品甲基安非他命之犯行以及向臺灣臺南地方法院檢察署檢察
    官自首坦承事實三(二)之犯行，進而接受裁判，有警訊筆錄及
    訊問筆錄在卷可參（警卷第1至3頁、偵卷第14至15頁），爰
    依刑法第62條規定減輕其刑，並就前開累犯加重、自首減輕
    等事項，依刑法第71條規定先加後減之。
  三茲審酌被告前曾因施用毒品經送觀察勒戒執行完畢後，猶仍
    不思戒絕毒癮、革除惡習，顯未能深切悔改並記取教訓，惟
    念及被告施用毒品之犯行，在本質上乃屬自我戕害身心健康
    之行為，以及被告犯後尚知坦承犯行，態度良好等一切情狀
    ，分別量處如主文所示之刑，並定其應執行之刑。
據上論斷，應依刑事訴訟法第273條之1第1項、第299條第1項前
段，毒品危害防制條例第10條第1項、第2項，刑法第11條前段、
第47條第1項、第51條第5款、第62條前段，判決如主文。
本案經檢察官黃郁如偵查後提起公訴，檢察官乙○○到庭執行職
務。
中    華    民    國    99    年    8    月    20    日
                  刑事第八庭    法  官  洪士傑
以上正本證明與原本無異。
如不服本判決，應於本判決送達後10日內，向本院提出上訴書狀
，並應敘述具體理由。如未敘述上訴理由者，應於上訴期間屆滿
後20日內向本院補提理由書狀（均須按他造當事人之人數附繕本
）「切勿逕送上級法院」。
                                書記官  黃鋕偉
中    華    民    國    99    年    8    月    20    日
附錄法條
毒品危害防制條例第10條
施用第一級毒品者，處6月以上5年以下有期徒刑。
施用第二級毒品者，處3年以下有期徒刑。

司法院資訊處製作；財團法人民間司法改革基金會備份。
